【裁判字號】    89,上易,1863
【裁判日期】    890623
【裁判案由】    竊盜
【裁判全文】
臺灣高等法院刑事判決                          八十九年度上易字第一八六三號
    上  訴  人
    即  被  告  乙○○
右上訴人因竊盜案件，不服臺灣桃園地方法院八十九年度易字第二一五號，中華民國
八十九年三月六日第一審判決（起訴案號：臺灣桃園地方法院檢察署：八十八年度偵
字第一七三九七號）提起上訴，本院判決如左：
    主      文
上訴駁回。
    事    實
一、乙○○曾於民國（下同）八十四年間，因違反麻醉藥品管理條例案件，經原審法
    院判處有期徒刑三月確定，甫於八十四年九月十日執行完畢；仍不知悔改，復意
    圖為自己不法之所有，於八十八年七月間某日，在其桃園縣中壢市○○○路○段
    三號二樓住處陽台，持其所有客觀上足致人死、傷之兇器扳手一支，將欣桃瓦斯
    天然氣股份有限公司（下簡稱欣桃瓦斯公司）輸送天然瓦斯至用戶之鐵管計量表
    部分，擅自以鐵管接通，圖竊取該公司之瓦斯使用，惟因該管線接通後以泡沫測
    試結果，發覺有漏氣現象始行作罷。嗣因欣桃瓦斯公司定期派員檢查，始發覺上
    情，並於八十八年十月十三日會同警方查獲，並扣得其所有扳手一支。
二、案經桃園縣警察局中壢分局報請台灣桃園地方法院檢察署檢察官偵查起訴。
    理    由
一、右開事實，迭據被告乙○○於警訊及偵、審中坦承不諱，核與證人即欣桃瓦斯公
    司技術助理員甲○○於警訊及偵訊中證述情節相符，復有卷附照片二張及扣案之
    扳手乙支在卷可資佐証，被告所犯事証明確，其犯行堪以認定。
二、查扣案之扳手一支，係被告持以私接欣桃瓦斯公司瓦斯鐵管所用之物，如持以毆
    擊人身，足致發生死、傷之結果，在客觀上應屬兇器，被告持該扳手以竊取欣桃
    瓦斯公司之瓦斯尚未得手所為，核犯刑法第三百二十一條第二項、第一項第三款
    之加重竊盜未遂罪。被告雖已著手竊盜行為之實施，惟未發生竊盜之結果，尚屬
    未遂犯，應依刑法第二十六條前段規定減輕其刑。被告曾於八十四年間，因違反
    麻醉藥品管理條例案件，經原審法院判處有期徒刑三月確定，於八十四年九月十
    日執行完畢，有本院被告全國前案紀錄表乙份附卷可按，其於有期徒刑執行完畢
    後，五年內再犯有期徒刑以上之本罪，為累犯，應依法加重其刑，並先加後減之
    。
三、原審以被告所犯罪証明確，援引刑法第三百二十一條第二項、第一項第三款、第
    二十六條前段、第四十七條、第三十八條第一項第二款，審酌被告之品行、犯罪
    動機、目的、手段、所生危害、犯罪後態度及已與欣桃瓦斯公司成立民事上和解
    （有氣費賠償收據一紙附卷可稽）等一切情狀，量處被告有期徒刑四月；並認扣
    案之扳手乙支，係被告所有供犯罪所用之物，業據其供明在案，依法予以宣告沒
    收，認事用法允無違誤，量刑妥適，被告上訴意旨該原審量刑過重，徒求減輕，
    陳詞指摘原判決失當，要無理由，應駁回其上訴。
四、據上論斷，應依刑事訴訟法第三百六十八條，判決如主文。
本案經檢察官蔡薰慧到庭執行職務。
中    華    民    國     八十九     年       六       月     二十三     日
                             臺灣高等法院刑事第十六庭
                                 審判長法  官  許  增  男
                                       法  官  蔡  彩  貞
                                       法  官  黃  鴻  昌
右正本證明與原本無異。
不得上訴。
                                      書記官  黃  千  鶴
中    華    民    國     八十九     年       六       月     二十七     日
附錄本案論罪科刑法條全文：
刑法第三百二十一條：
犯竊盜罪而有左列情形之一者，處六月以上五年以下有期徒刑：
一、於夜間侵入住宅或有人居住之建築物、船艦或隱匿其內而犯之者。
二、毀越門扇、牆垣或其他安全設備而犯之者。
三、攜帶兇器而犯之者。
四、結夥三人以上而犯之者。
五、乘火災、水災或其他災害之際而犯之者。
六、在車站或埠頭而犯之者。
前項之未遂犯罰之。


司法院資訊處製作；財團法人民間司法改革基金會備份。
